# 同一控制下合并问题探讨

提问人：xyz18512 时间：2011-08-18 16:45:53
问题 1 ：同一控制下合并时，在合并日，对于被合并方在企业合并前实现的留存收益中归属于合并方的部分，应按照一定原则，自合并方的资本公积转入盈余公积和未分配利润；请问这样处理的目的是什么？是基于何种考虑？（我思考不出来原因，望各位指教）
问题 2 ：假如按照上述原则处理了，如果被合并单位原来有盈余公积，盈余公积予以恢复后，造成的结果是，母公司盈余公积和合并后的盈余公积不一致，这样做是否合理？ 问题 3 ：合并后母公司资产负债表和合并报表的资产负债表中的所有者权益项目（除未分配利润外）中哪些项目必须一致，才符合逻辑？哪些项目并不一定要相等？在哪些情况下可以不一致。
请各位指教。多谢多谢

回答人：chenyiwei
1 、因为被合并方合并日之前的利润表也被纳入合并范围，所以需要在合并资产负债表上将其留存收益也并入，体现出并入利润表对资产负债表的影响。 2 、合并报表层面的股东权益内部结构没有法律上的意义，只要搞清楚哪些是权益性交易形成，哪些是综合收益形成即可。 3 、由于合并报表采用实体理论编制，与母公司报表的编制视角不同，所以任何科目都可能出现差异（包括反向收购情形下的股本），哪些科目要一致才符合逻辑，应根据个例具体情况分析确定。